臺灣高等法院民事判決　　　　　　　　　　　　　　　九十二年度續字第七號
　　上　訴　人　辛○○
　　　　　　　　癸○○
　　　　　　　　壬○○
　　　　　　　　己○○
　　　　　　　　庚○○
　　共　　　同
　　訴訟代理人　林茂松律師
　　　　　　　　戴森雄律師
　　被　上訴人　戊○○
　　　　　　　　丁○○
　　　　　　　　丙○○
　　　　　　　　甲○○
　　　　　　　　乙○○
　　共　　　同
　　訴訟代理人　許進德律師
　　　　　　　　李文娟律師
　　　　　　　　雷祿慶律師
右當事人間請求分割共有物事件，上訴人對於中華民國九十一年三月十五日臺灣板橋
地方法院八十八年度重訴字第四七五號第一審判決提起上訴，經本院於九十三年七月
六日言詞辯論終結，判決如左：
    主      文
上訴駁回。
第二審及發回前第三審訴訟費用由上訴人負擔。
    事實及理由
一、按訴訟繫屬中為訴訟標的之法律關係，雖移轉於第三人，於訴訟無影響，又按確
    定判決，除當事人外，對於訴訟繫屬後為當事人之繼受人者，及為當事人或其繼
    受人占有請求之標的物者，亦有效力，民事訴訟法第二百五十四條第一項前段、
    第四百零一條第一項分別定有明文。經查本件被上訴人起訴請求分割共有物，其
    中被上訴人戊○○於起訴時就系爭三九一地號土地有所有權應有部分為一四七○
    分之四八一，於訴訟繫屬中之九十年六月二十六日以夫妻贈與為由移轉登記予第
    三人王黃玉麗，有原審關貿地政查詢系統網路資料可憑，第三人王黃玉麗既係訴
    訟繫屬中始繼受訴訟標的之人，其自應為本案判決效力所及，且於訴訟無影響（
    最高法院四十四年台上字第一○三九號判例參照）。原審就系爭土地判決准變價
　　分割後，上訴人不服，提起上訴，於本院準備程序，上訴人癸○○、壬○○、己
　　○○、庚○○將系爭土地應有部分移轉與上訴人辛○○，有土地登記謄本可證，
　　並撤回上訴，揆諸前開說明，基於當事人恆定原則，對於訴訟無影響。又分割共
　　有物為固有必要共同訴訟，癸○○、壬○○、己○○、庚○○等人撤回上訴部分
　　，按訴訟標的對於共同訴訟之各人必須合一確定者，共同訴訟人中一人之行為，
　　不利益於共同訴訟人，對於全體不生效力，民事訴訟法第五十六條第一項第一款
　　定有明文；共同訴訟人中一人之行為，是否不利益於共同訴訟人，應於行為當時
　　就形式上觀之。查本件為分割共有物之訴，其訴訟標的對於共同訴訟人必須合一
　　確定，上訴人癸○○、壬○○、己○○、庚○○雖於本院九十一年度上字第四○
　　五號準備程序期日撤回上訴，惟該撤回之訴訟行為，自形式上觀之，係不利益於
　　上訴人全體，依上說明，自不生撤回之效力，合先敘明。
二、按「共有物之分割，經分割形成判決確定者，即生共有關係終止及各自取得分得
　　部分所有權之效力。而裁判上定共有物之分割方法，係屬法院之職權，不受任何
　　共有人主張之拘束。共有人提出之分割方法，僅供法院酌定時之參考而已」，最
　　高法院八十一年度台上字第二○一八號判決可供參考。本件被上訴人於原審提起
　　請求裁判分割共有物之本訴，上訴人於原審提起請求裁判分割共有物之反訴，因
　　分割共有物訴訟具形成之訴性質，且原審法院僅為一形成判決，上訴人提起上訴
  　，被上訴人雖未提起上訴，但原審判決因上訴而全部未確定，併予敘明。
三、本件被上訴人於原審起訴主張：兩造為坐落臺北縣鶯歌鎮○○段尖山小段三九一
    地號土地（下稱系爭土地）之共有人，兩造所有權應有部分比例如附表壹所示，
    上訴人曾於民國（下同）八十年七月二十八日書立協議書及承諾書，同意於系爭
    土地分割時，無條件分配於系爭土地之現有道路即八德路二巷之道路上，且系爭
    土地並無分割協議，亦無不得分割之限制，被上訴人自得依民法之規定，請求原
    物分割如附表貳及圖所示（即方案一）甲部分面積一○五○平方公尺分割予兩造
    保持共有；如附表貳及圖所示乙部分面積五○○四平方公尺應分割予被上訴人保
    持共有云云。並聲明：上訴駁回。
四、上訴人則以：上訴人不同意被上訴人之分割方案，上訴人亦未同意分割時願無條
    件分配道路部分，且被上訴人迄未履行過戶系爭土地之應有部分，故被上訴人自
    不得請求分割系爭土地，再者系爭土地既無不能分割之限制，亦未協議分割，上
    訴人自得請求分割系爭土地等語抗辯。並聲明：(一)原判決廢棄。(二)上訴人辛○○
    與被上訴人共有坐落台北縣鶯歌鎮○○段尖山小段三九一地號土地面積六○五四
    平方公尺應予原物分割：(1)如台北縣樹林地政事務所九十一年一月二十五日土地
    複丈成果圖所示之方案二或方案三或方案四或方案五；以及如台北縣樹林地政事
    務所九十二年二月十三日土地複丈成果圖所示之方案九或方案十，斜線部分擇一
    分割面積四四二平方公尺土地騰空分歸上訴人辛○○。(2)其餘面積四五五六平方
    公尺土地分歸被上訴人按應有部分比例保持共有。(3)方案一、四、五、九、十編
　  號Ａ道路面積一○五六平方公尺依現狀分歸兩造按應有部分比例保持共有。
五、按各共有人，得隨時請求分割共有物，但因物之使用目的不能分割或契約訂有不
    分割之期限者，不在此限，民法第八百二十三條第一項定有明文。經查：系爭坐
    落臺北縣鶯歌鎮○○段尖山小段三九一地號土地屬兩造所共有，兩造所有權應有
    部分比例如附表壹所示，有土地登記簿謄本可證，又被上訴人主張系爭共有物並
    未訂定不分割之期限，亦為上訴人所不爭執，足堪信為真實，故兩造依民法第八
    百二十三條第一項之規定，請求分割共有物，於法均無不合。
六、被上訴人主張：上訴人癸○○曾於八十年七月二十八日簽訂協議書及承諾書，上
    訴人癸○○代理其餘上訴人同意協議分割，並無條件分配於現有道路即八德路二
    巷等語，固據其提出協議書影本及承諾書影本各一件為證（見本審上字卷第七二
    頁至第七六頁）。上訴人癸○○雖自認八十年七月二十八日協議書為真正及八十
    年七月二十八日承諾書上所蓋用癸○○之印文為真正，惟否認八十年七月二十八
    日承諾書之真正，並抗辯：被上訴人勾串證人李興國盜用上訴人癸○○之印鑑章
    等語。按上訴人就有利於己之積極事實（印鑑章被盜用），依民事訴訟法第二百
    七十七條前段規定應負舉證責任。經查：證人李興國於原審證稱：八十年七月二
    十八日之承諾書係由其書寫，上訴人癸○○之姓名地址均由其書寫，寫好後由上
    訴人癸○○看過內容後自行蓋章，其餘上訴人四人當時有無在場不記得，上訴人
    壬○○有時會來我辦公室，其餘上訴人未曾見過，上訴人癸○○有無經過其他上
　　訴人同意伊不知道等語（見原審卷一第一九八頁）；及兩造八十年七月二十八日
 　 之承諾書係補充同日協議書之不足，協議書不是伊所寫，上訴人癸○○於承諾書
    上蓋用其印鑑章，係因協議書未計算三九一地號道路面積一八六坪，係嗣後寫承
    諾書時始計算系爭三九一地號土地道路面積一八六坪，並記載於原證五之地籍圖
    上，上訴人癸○○之印鑑章未交由伊保管等語（見原審卷二第九五頁至第九六頁
    ）；證人沈萬和亦證稱：八十年七月二十八日之協議書及承諾書有關道路部分係
    因當初伊與兩造合建蓋工廠，當時八德路二巷本即係既成道路，惟僅二米多，伊
    是建商，申請建造執照時因道路寬度不足，故由伊出面協調兩造，由被上訴人出
    道路用地，由伊及上訴人各補貼被上訴人三百五十萬元，因上訴人無力負擔三百
    五十萬元，故由上訴人在工業區內割二百坪之土地予被上訴人，並設定地上權（
    見原審九十年四月十一日言詞辯論筆錄第三頁）；證人黃松山證稱：上訴人癸○
    ○及其餘上訴人向伊買土地，由癸○○及其大兒子至代書李興國事務所處訂契約
    ，伊不知被上訴人假扣押系爭三九一地號土地，使不知道兩造約定何人分配道路
    等情（見原審前開言詞辯論筆錄第六頁），被上訴人所稱：當初係因上訴人向訴
    外人黃松山買受系爭三九一地號土地，因被上訴人假扣押及原有八德路二巷道路
    寬度不足，無法過戶及辦理建造執照，始由被上訴人及上訴人癸○○於八十年七
    月二十八日簽訂協議書及承諾書等情，堪信為真實。上訴人癸○○雖抗辯：前開
    承諾書係被上訴人及證人李興國盜用印文云云，惟迄未就盜用之事實舉證以實其
　  說，自不足採。
七、依八十年七月二十八日協議書之記載，上訴人癸○○與被上訴人於協議書中約定
    ：「1.乙方（即上訴人癸○○）所有坐落四一八之九地號內以二十二坪補貼甲方
  　（即被上訴人戊○○、甲○○、乙○○），另案應補償道路用地之一部分，即日
    先行以持分移轉過戶被上訴人戊○○、甲○○、乙○○後，與上訴人癸○○再行
    以圖示位置辦理土地共有物分割，完成登記；3.乙方願意由甲方所有坐落鶯歌鎮
    ○○段尖山小段三九一地號內（詳如附圖示著紅色位置）買受壹玖點陸坪以補足
    應補償甲方之道路用地，以每坪新臺幣萬仟柒佰伍拾元正計算總價款新臺幣
    陸拾陸萬仟捌佰陸拾貳元正，乙方同意於民國八十年七月二十九日支付甲方」
    ，有協議書影本一件可參，又承諾書之記載：上訴人癸○○係與被上訴人約定：
    「：：：而本人因另須補償台端等道路用地，故持分土地自願分配作為道路之用
    ，若日後可辦理土地共有分割時，願全部分配為現有道路用地之地點（詳如附圖
    示著紅色位置）絕無異議，並願在未辦理土地共有分割前，若共有人等需要本人
    出具土地使用同意書時，願無條件用印給予使用，包括坐落：仝段四一九之八地
    號內二十二土地（詳如附圖著紅色位置）在內，恐口無憑，特立此承諾書為証」
    ，有承諾書可證，上訴人癸○○既自認簽訂八十年七月二十八日協議書，依該協
    議書上訴人癸○○即已同意，系爭三九一地號土地分割時願依圖示位置辦理土地
    共有物分割，復同意向被上訴人戊○○、甲○○、乙○○買受三九一地號土地十
    九點六坪以補足被上訴人之道路用地，足證上訴人癸○○確實同意系爭土地分割
    時其願分配於道路，八十年七月二十八日之承諾書確實係上訴人癸○○所出具，
    應堪信為真實。惟依前開協議書及承諾書所載，須由上訴人癸○○移轉過戶後，
    始有分割土地之義務，尚難認前開協議書及承諾書即屬分割協議，兩造間既無分
    割協議存在，兩造請求法院裁判分割共有物，為有理由。
八、按共有物之分割方法，法院得因任何共有人之聲請，命為以原物分配於各共有人
    ，或變賣共有物，以價金分配於各共有人，民法第八百二十四條第二項定甚明。
    且請求分割共有物之訴，應由法院依前開規定命為適當之分配，不受任何共有人
    主張之拘束。又按分割共有物以消滅共有關係為目的，其分割方法，除因該土地
    內部分土地之使用目的不能分割，或部分共有人明示就其分得部分，仍願維持共
    有關係外，不得將共有物之一部分歸部分共有人共有，使創設另一新共有關係（
    最高法院八十八年度臺上字第一二一○號、八十八年度臺上字第一九三二號、八
    十八年度臺上字第三一五五號、八十九年度臺上字第一○一○號、八十九年度臺
    上字第一七九七號判決參照）。又按分割共有物，以消滅共有關係為目的，法院
    裁判分割共有土地時，除因該土地內部分土地之使用目的不能分割（如為道路）
    或部分共有人仍願維持其共有關係，應就該部分土地不予分割或准該部分共有人
    成立新共有關係外，應將土地分配於各共有人單獨所有（最高法院六十九年臺上
    字第一八三一號判例可資參考）。
九、被上訴人於本院主張依方案一分割或變價分割（見本審卷九十三年七月六日言詞
　  辯論筆錄）；上訴人於本院主張依方案二、方案三、方案四、方案五、方案九、
　  方案十分割（見本審卷上訴人九十三年六月三十日辯論意旨四狀）。茲就前開方
　  案，分別論述之：
(一)、方案一部分：被上訴人主張之分割方法，Ａ部分即道路部分一○五○平方公尺分
    由兩造保持共有，其餘Ｂ部分所示五○○四平方公尺分歸被上訴人保持共有。惟
    查：系爭三九一地號土地上現有道路即八德路二巷雖非既成道路，然係通行二十
    年以上之現有巷道，有臺北縣政府九十年四月十六日九十北府城開字第一三七四
    九六號函可憑，揆諸前揭說明，該部分既屬道路，其性質上自屬不能分割。又查
    上訴人癸○○固於八十年七月二十八日之協議書及承諾書同意系爭土地分割時願
    無條件分配於道路即八德路二巷上，惟被上訴人既未舉證證明其餘上訴人曾授代
    理權予上訴人癸○○簽訂系爭協議書及承諾書，自難認上訴人壬○○、辛○○、
    己○○、庚○○亦應無條件同意分配於道路上。前開協議書、承諾書係由上訴人
    癸○○所簽訂，是否對其他上訴人發生效力？按協議書、承諾書係債權契約，基
    於債權之相對性，僅對癸○○發生效力，對癸○○以外之上訴人，並不生拘束力
    。被上訴人雖主張：上訴人壬○○、辛○○、己○○、庚○○等人均為癸○○之
    子，且彼等辦理土地移轉過戶遭地政機關退件之日較癸○○為早，而地政機關對
　　於退件之理由亦會以書面通知當事人，故上訴人壬○○等四人不能推託彼等對此
　　協議書、承諾書不知情或未授權予其父癸○○，上訴人壬○○、辛○○、己○○
　  、庚○○應負表見代理責任云云。惟按「由自己之行為表示以代理權授與他人，
    或知他人表示為其代理人而不為反對之表示者，對於第三人應負授權人之責任」
    ，民法第一百六十九條前段定有明文。上訴人壬○○、辛○○、己○○、庚○○
    是否被地政事務所退件，與其等是否應負授權人或表見代理責任，係屬兩事，無
    必然關係。被上訴人雖主張：簽協議書與承諾書時，壬○○在場，顯然壬○○亦
    同意承諾書之條件云云，惟壬○○否認在場，辯稱：其帶癸○○到場後就離開了
    ，所以協議書也無簽名等語。證人李興國證稱：癸○○簽承諾書時，其餘上訴人
    四人當時有無在場不記得，上訴人壬○○有時會來我辦公室，其餘上訴人未曾見
    過，上訴人癸○○有無經過其他上訴人同意伊不知道等語（見原審卷一第一九八
    頁）。查承諾書上並無壬○○之簽名，有承諾書可證，且無證據證明簽承諾書時
    壬○○在場，又是否在場與是否同意承諾書之條件，亦屬二事。被上訴人並未舉
    證證明上訴人壬○○、辛○○、己○○、庚○○「由自己之行為表示以代理權授
    與他人，或知他人表示為其代理人而不為反對之表示」，被上訴人主張表見代理
    云云，自屬無據。前開協議書及承諾書對上訴人壬○○、辛○○、己○○、庚○
    ○不生效力，已如前述，分割分案一將上訴人所得分配之土地均分配於道路上，
    致使上訴人永無合理利用系爭土地之可能；且上訴人復表明除其提出之方案外，
    其餘所有分割方案均不同意保持共有，故分割方案一，顯非適宜之分割方案。
(二)、方案二、方案三、方案四部分：上訴人主張之分割方案二、方案三、方案四部分
　  係面臨八德路部分，擇一分割面積四四二平方公尺分歸上訴人辛○○；其餘面積
  　四五五六平方公尺土地分歸被上訴人按應有部分比例保持共有。惟查：上訴人
  　主張之分割方案中，依臺北縣樹林地政事務所九十一年一月二十五日土地複丈成
　　果圖所示之方案四，係將系爭土地上之現有道路即八德路二巷分歸兩造保持共有
　  ，上訴人之剩餘應有部分則分配於面臨八德路之土地（即Ｃ部分所示），另方案
 　 三及方案二均係上訴人分配之土地均毋庸分擔道路面積，而以其所有權應有部分
　  完全分配於面臨八德路之土地。此三分割方案，上訴人應有部分僅占全部土地約
　  十分之二，卻分配面臨八德路之土地；而被上訴人應有部分占全部土地約十分之
　  八，反而須分配面臨八德路二巷之土地，顯然對被上訴人造成重大不利益。如
　  按方案二、方案三分割，被上訴人所分得之土地將呈現凹字形狀，不但使被上訴
　  人相連之廠房、辦公室阻斷，導致被上訴人所有之廠房、辦公室無法相連，致工
　  廠在管理、運作上無法聯成一體，造成經濟資源大量浪費，日後被上訴人如欲在
　  系爭土地上改建、重建廠房時，位於方案二、三兩邊之土地因形狀狹小，將無法
　  作有效之利用。方案四將上訴人之持分全數劃入編號Ｃ內，則位於該Ｃ區上被
　  上訴人之辦公室、工廠，變成無權佔用，將遭拆除之命運，編號Ｃ之位置緊鄰鶯
  　歌鎮○○路旁，上訴人之應有部分少，卻分得土地之精華地帶，被上訴人應有部
　  分大，卻分得較內側，僅有一巷道可供出入，對被上訴人不公平。上訴人共有
　  五人，除辛○○外，基於當事人恆定原則，癸○○、壬○○、己○○、庚○○仍
　  係當事人，將四四二平方公尺全部分與辛○○，則超過辛○○應分得部分，與原
　  物分割公平分配之精神不符。至於上訴人間應有部分之轉讓，係其內部問題，經
　  由當事人恆定原則及判決既判力之適用，可以解決問題，不得在分割共有物之對
　  外關係，主張超額之分配。被上訴人不同意方案二、方案三、方案四，且就被
　  上訴人部分，亦不願意保持共有（見本院上字卷第一九○頁）。故上訴人所提出
　  之二、三、四分割方案，均非適宜之分割方案。
(三)、方案五部分：查：上訴人共有五人，除辛○○外，基於當事人恆定原則，癸○
    ○、壬○○、己○○、庚○○仍係當事人，將四四二平方公尺全部分與辛○○，
    則超過辛○○應分得部分，與原物分割公平分配之精神不符。至於上訴人間應有
    部分之轉讓，係其內部問題，經由當事人恆定原則及判決既判力之適用，可以解
    決問題，不得在分割共有物之對外關係，主張超額之分配。Ｃ部分若分與上訴
    人，將使緊鄰三九一地號後方之裕邦窯業股份有限公司（簡稱裕邦公司，法定代
    理人乙○○）進出貨時所使用之二十尺或四十尺貨櫃車無法由八德路二巷進出，
    且使裕邦公司建物呈割裂狀態（公司位置圖詳見複丈成果圖，見原審卷一第一六
    九頁），在土地之利用上對被上訴人不利。被上訴人不同意方案五，且就被上
    訴人部分，亦不願意保持共有（見本院上字卷第一九○頁）。故本院認方案五並
    不可採。
(四)、方案九、方案十部分：查：上訴人共有五人，除辛○○外，基於當事人恆定原
　  則，癸○○、壬○○、己○○、庚○○仍係當事人，將四四二平方公尺全部分與
　  辛○○，則超過辛○○應分得部分，與原物分割公平分配之精神不符。至於上訴
　  人間應有部分之轉讓，係其內部問題，經由當事人恆定原則及判決既判力之適用
　  ，可以解決問題，不得在分割共有物之對外關係，主張超額之分配。分割方案
　  九、十，上訴人分得之土地在中央，臨八德路二巷，使被上訴人分得之土地呈不
　　規則形狀，影響土地之利用，不符經濟原則，無法地盡其利。被上訴人不同意
　  方案九、方案十，且就被上訴人部分，亦不願意保持共有（見本院上字卷第一九
  　○頁）。故本院認方案九、十並不可採。方案九、方案十之複丈成果圖係由本院
　  會同樹林地政事務所測量人員測量，有勘驗筆錄可證，方案七、方案八之複丈成
　  果圖樹林地政事務所測量錯誤，始重新繪製方案九、方案十之複丈成果圖，有台
　  北縣樹林地政事務所九十二年二月十三日北縣樹地測字第○九二○○○二一七八
 　 號函、本院九十一年十一月二十二日院田民黃字第一八○四二號函可證，被上訴
　  人主張方案九、方案十之複丈成果圖未經測量，尚有誤會。方案九、方案十係上
 　 訴人勘驗時（即準備程序終結前）提出，並指界由測量人員繪製，有勘驗筆錄可
　  稽，被上訴人主張係準備程序終結後提出，亦有未合。
十、綜上所述，系爭三九一地號土地除道路部分外，其餘大部分均由被上訴人戊○○
  　、乙○○經管之瑞榮公司及裕邦公司搭建廠房，有複丈成果圖可證，前開分割方
　　式均不適宜，本件原物分割顯有困難，故本院認系爭三九一地號土地全部均以變
　  價分割為妥當。上訴人雖抗辯：被上訴人等人之應有部分設有抵押權，將來如拍
　  賣，上訴人勢必分毫未得云云，惟查抵押權之優先效力僅及被上訴人等人設定抵
　  押權之應有部分，不及上訴人部分之應有部分，故上訴人之主張，並不可採。
十一、上訴人對原審有關訴訟費用之裁判不服，惟查原審引用訴訟費用之依據係民事
　　　訴訟法第八十一條第一款、第二款、第八十五條第一項前段規定。按「因下列
  　　行為所生之費用，法院得酌量情形，命勝訴之當事人負擔其全部或一部：一、
　    勝訴人之行為，非為伸張或防衛權利所必要者。二、敗訴人之行為，按當時之
      訴訟程度，為伸張或防衛權利所必要者」，民事訴訟法第八十一條第一、二款
      分別定有明文。該訴訟費用之酌定，係屬法院職權，上訴人所提之方案較多，
      自應負擔較多之訴訟費用，上訴人對訴訟費用部分不服，亦無理由。
十二、本件事證已臻明確，兩造其餘攻擊、防禦方法及所舉證據，經本院審酌結果對
      判決結果不生影響，爰不一一論列，附此敘明。
十三、綜上所述，原判決准變價分割，命兩造共有坐落臺北縣鶯歌鎮○○段尖山小段
      三九一地號土地，面積六○五四平方公尺應予變賣分割，並按如附表壹所示兩
      造應有部分之比例分配價金，於法並無不合。上訴意旨指摘原判決不當，求予
      廢棄改判，為無理由，應予駁回。
十四、據上論結，本件上訴為無理由，依民事訴訟法第四百四十九條第一項、第七十
      八條、第八十五條第一項前段，判決如主文。
中　　　華　　　民　　　國　　九十三　　年　　　七　　　月　　 二十 　　日
                              民事第六庭
                                  審判長法  官　林　丁　寶
                                        法  官　陳　博　享
                                        法  官　林　恩　山
正本係照原本作成。
如不服本判決，應於收受送達後二十日內向本院提出上訴書狀，其未表明上訴理由者
，應於提出上訴後二十日內向本院補提理由書狀（均須按他造當事人之人數附繕本）
上訴時應提出委任律師或具有律師資格之人之委任狀；委任有律師資格者，另應附具
律師資格證書及釋明委任人與受任人有民事訴訟法第四百六十六條之一第一項但書或
第二項（詳附註）所定關係之釋明文書影本。
中　　　華　　　民　　　國　　九十三　　年　　　七　　　月　　二十八　　日
　　　　　　　　　　　　　　　　　　　　書記官　周　淑　靜
附註：
民事訴訟法第四百六十六條之一（第一項、第二項）：
對於第二審判決上訴，上訴人應委任律師為訴訟代理人。但上訴人或其他法定代理人
具有律師資格者，不在此限。
上訴人之配偶、三親等內之血親、二親等內之姻親，或上訴人為法人、中央或地方機
關時，其所屬專任人員具有律師資格並經法院認為適當者，亦得為第三審訴訟代理人
。
┌──────────────────────────────────────────┐
│附表壹：                                                                            │
├──┬─────┬───────────────┬─────────────────┤
│編號│姓　　　名│共有人就系爭土地之應有部分比例│變賣分割後各共有人得分得之價金比例│
│    │          │                              │       （即原應有部分之比例）     │
├──┴─────┴───────────────┴─────────────────┤
│被上訴人部分：                                                                      │
├──┬─────┬───────────────┬─────────────────┤
│ １ │戊○○    │一四七○分之四八一            │0000000分之0000000  │
├──┼─────┼───────────────┼─────────────────┤
│ ２ │丁○○    │0000000分之一三二二九二│0000000分之二六四五八四　　│
├──┼─────┼───────────────┼─────────────────┤
│ ３ │丙○○    │0000000分之六六一四二  │0000000分之一三二二八四　  │
├──┼─────┼───────────────┼─────────────────┤
│ ４ │甲○○    │0000000分之三五一七五四│0000000分之七○三五○八　  │
├──┼─────┼───────────────┼─────────────────┤
│ ５ │乙○○    │0000000分之三五一七六二│0000000分之七○三五二四　  │
├──┴─────┴───────────────┴─────────────────┤
│上訴人部分：　                                                                      │
├──┬─────┬───────────────┬─────────────────┤
│ １ │癸○○    │五八八分之六　　　            │0000000分之三一五○○　　  │
├──┼─────┼───────────────┼─────────────────┤
│ ２ │壬○○    │一一七六分之二三　　　　　　　│0000000分之六○三七五　　　│
├──┼─────┼───────────────┼─────────────────┤
│ ３ │辛○○    │一一七六分之二三　　　　　　　│0000000分之六○三七五　　  │
├──┼─────┼───────────────┼─────────────────┤
│ ４ │己○○    │一一七六分之二三　　　　　　　│0000000分之六○三七五　　  │
├──┼─────┼───────────────┼─────────────────┤
│ ５ │庚○○    │一一七六分之二三　　　　　　　│0000000分之六○三七五　　  │
└──┴─────┴───────────────┴─────────────────┘
